臺灣高等法院刑事判決　　　　　　　　　　　九十一年度上更（一）字第六五一號
　　上　訴　人
　　即　被　告　壬○○（原名庚.
　　選任辯護人　莊秀銘律師
　　　　　　　　甘義平律師
右上訴人因違反著作權法等案件，不服臺灣臺北地方法院八十七年度訴字第九七二號
，中華民國八十七年八月三十一日第一審判決（起訴案號：臺灣臺北地方法院檢察署
八十七年度偵字第八九九一號，併辦案號：八十七年度偵字第一○六六七號），提起
上訴，判決後，經最高法院發回更審，本院判決如左：
    主  文
原判決撤銷。壬○○共同以明知為侵害著作權之物意圖營利而交付之方法，侵害他人
之著作權為常業，處有期徒刑貳年肆月。
扣案筆記型電腦壹部、磁碟片拾片、大補帖資料拾肆頁及郵政儲金匯業局郵政劃撥立
帳申請書與郵政劃撥儲金印鑑單上「丙○○」之印文伍枚暨「丙○○」印章壹枚均沒
收。
    事  實
一、壬○○（原名庚○○）曾於民國（下同）八十三年一月間因偽造文書案件，經原
    審法院判處有期徒刑一年六月，緩刑五年確定。於緩刑期內，仍不知悔悟，竟自
    八十六年七月間起至八十七年五月一日為警查獲時止，與辛○○（綽號高弟）（
    未據起訴）以及不詳年籍姓名之成年人三人，共同意圖營利，並基於反覆為之且
    賴以維生之常業犯意，推由壬○○在臺北縣五股鄉○○路○段四八巷十一號六樓
    等處，以辛○○所有之筆記型電腦，在網際網路上，先以名稱為「小郵差」之軟
    體，蒐尋不特定人之電子郵件帳號，再向之散發載有販賣盜版光碟軟體（即俗稱
    之大補帖，內容至少含有「趨勢科技股份有限公司」擁有著作財產權之「pc-cil
    lin 97電腦防毒軟體」）之廣告信件，且以申請電子郵件信箱及郵局代收貨款郵
    寄交貨之方式，販賣該等盜版光碟並交付予不特定人。壬○○為免前揭販賣犯行
    被警查緝，遂藉在其不知情之姐丑○○所經營設於台北縣新莊市○○路五一六之
    五號二樓之「紅太陽書坊」幫忙之便，取得且知悉前往租書之不知情客戶丙○○
    與甲○○二人所質押之
    ata; http://www.cdtonic.com/tonic; http: //www.cdpower.com/spowe r等網
    址，架設「D-LOAD泡麵族資訊站」網站，另基於概括之犯意，先冒用甲○○名義
    申請 ooooooo@oooo.ooooo.ooo; ooooooo@oooo.ooooo.ooo電子郵件信箱，並以不
    知情之成年人癸○○等人名義申請oooooo@oooo.ooooo.ooo;ooo@oooo.ooooo
   .oo等電子郵件信箱（上開電子郵件信箱係向中華電信股份有限公司申請，惟僅
    係由承辦人將申請人個人身分、帳單寄送處所等資料輸入電腦記錄即可，並未留
    存任何文書資料），並以其亦不知情之母子○○及姐丑○○位於臺北縣五股鄉○○路○段二四一巷七弄三號五樓之住處為聯絡地址，嗣未經丙○○同意，冒用丙○○名義，委由不知情之刻印章者偽刻丙○○印章一枚，於八十六年六月十七日
    委由與其有犯意聯絡之不詳年籍姓名成年人冒用丙○○之名義，填寫以丙○○名
    義之郵政儲金匯業局郵政劃撥儲金立帳申請書及郵政劃撥儲金印鑑單，並在該申
    請書及印鑑單上盜蓋丙○○之印文共五枚於上，持之向臺北縣五股郵局申請00
    000000號之郵撥帳號，足生損害於丙○○、甲○○等人權益；壬○○遂利
    用前開網站、電子郵件信箱與郵撥帳號等資料，供作聯絡販賣盜拷光碟之用，並
    以郵局代收貨款方式郵寄交貨予不特定買受人。壬○○以此方式販賣盜版光碟獲
    利至少約新臺幣（下同）一百萬元以上，並以此維生，並由不知情之妻子寅○○
    協助記載其收入與支出。嗣於八十七年五月一日下午三時許，經警持搜索票於「
    紅太陽書坊」列印並查扣前揭丙○○與甲○○名義之電腦資料，復於同日下午六
    時三十分許，在臺北縣五股鄉○○路○段四八巷十一號六樓當場查獲壬○○，並
    查扣壬○○所有內載前揭資訊站程式等資料之筆記型電腦一部，並於該處所扣得
    壬○○之妻寅○○所製作之帳冊三本（內有記載七月、八月、九月奕凡收入之記
    載）及壬○○所有之內有大補帖目錄資料之磁片十片及大補帖相關資料計十四頁
    。
二、案經告訴人趨勢科技股份有限公司訴請內政部警政署刑事警察局移送台灣台北地
    方法院檢察署暨該署檢察官自動指揮偵查起訴。
    理  由
一、訊據上訴人即被告壬○○（簡稱被告）矢口否認有前揭違反著作權法與偽造文書
    犯行，辯稱：伊因上網向高弟即辛○○買大補帖而認識，扣案筆記型電腦並非伊
    所有，係辛○○叫丁○○拿該台筆記型電腦交予伊保管幾小時，伊未開機查看裡
    面資料就將之帶回家，伊沒有偽刻丙○○印章，亦未用甲○○名義申請電子郵件
    信箱，更未販賣盜版光碟予不特定人。遭查扣三本帳冊是伊太太所有，帳冊所記
    為其全家之帳。扣案證物大補帖相關資料會有記載電腦程式操作軟體名稱，係因
    伊曾經銷電腦軟體，伊客戶想要買大補帖，請伊搜尋相關網站，伊就抄下來轉寄
    給客戶，由客戶自己去買，並非向伊買。扣案磁碟片是大補帖的目錄，高弟每月
    寄四到五片到伊家來。該筆記型電腦內僅有出現以伊母親子○○名義購買大補帖
    之資料，並無以其名義購買之資料，僅只有「購買」紀錄而無「販賣」紀錄，無
    法證明其有販賣盜版光碟之情事等語。
二、經查：（一）、警方八十七年五月一日下午六時三十分許，在臺北縣五股鄉○○
    路○段四八巷十一號六樓當場查獲壬○○持有內載前揭資訊站程式等資料之筆記
    型電腦一部、磁碟片十片，有該筆記型電腦一部、磁碟片十片案可資佐證；（二
    ）、該扣案筆記型電腦內有前開散布販賣盜版光碟廣告之「D-LOAD泡麵族資訊站
    」全部程式資料，並有「小郵差DM派送系統」軟體，該軟體有介紹「泡麵族資訊
    站」的廣告信，有散布該廣告信之功能，該電腦亦有以子○○（被告母親）名義
    向龍龍資訊站訂購二以上大補帖、電腦曾以被告住址即台北縣五股鄉○○路○段
    四八巷一一號六樓對外訂購大補帖等情，業據被告於警詢時供承明白（參八十七
    年度偵字第八九九一號卷第七頁反面至第八頁反面、第九頁正面），證人即承辦
    警員戊○○於原審證稱：磁碟片內容為目錄、檔案，代號內賣何大補帖均明載，
    磁片資料秀出時，被告、辯護人、檢察官均在場，並交由被告認可。另經查證中
    華電信將申請人資料列入電腦後，申請資料未保存，無法取得。依扣案電腦顯示
    ，搜索當天早上該電腦仍有收發紀錄，即買賣行為之郵件紀錄等語（參原審卷第
    六七頁反面至第六八頁正面），另於本院到庭結證稱：伊有去現場，先去紅太陽
    書坊，後來發現中興路的地址，申請搜索票到現場，被告剛好在樓梯口，手上抱
    著筆記型電腦。電腦本身即有販賣盜版光碟之資料，例如收發信之資料，資料裡
    面出現其母親子○○之名字。在查扣之帳冊裡面記載DBT即大補帖，由電腦內「
    D-LOAD泡麵族資訊站」資料顯示，確為販賣盜版光碟即大補帖之網站等語（參本
    院九十三年五月十日訊問筆錄），核與告訴人趨勢科技股份有限公司之告訴代理
    人於偵查及原審指訴明白，並有pc-cillin 97電腦防毒軟體之資料在卷可參（參
    原審卷第三六頁、第三七頁、第四○頁）。又該部電腦記憶體中留存有：「八十
    七年五月一日早上十時十二分至十時二十分‧‧‧發出五件電子郵件‧‧‧早上
    十二時至十二時六分之間又發出一封電子郵件‧‧‧內容大部分為泡麵族資訊站
    交易情形」、「八十七年四月二十三日晚上九時三十九分，以子○○名義在oooo
    oo@oooo.ooooo.ooo電子信箱發信：對象帳戶為ooooo.oo內容為『我的補片
    壞了』」、「八十七年四月二十三日凌晨一時八分二十秒以許惠鎂名義寄給龍龍
    批撥廣場之帳戶‧‧‧內容為訂購補帖‧‧‧寄貨地點為五股鄉○○路○段四十
    八巷十一號六樓」等資料記載，業據原審法院於八十七年八月一日勘驗該電腦記
    載無訛，並製有勘驗筆錄在卷可稽（參原審卷第七二頁正、反面），顯見該部電
    腦於八十七年四月二十三日及二十九日仍有被告母親子○○名義對外購買大補帖
    ，並以 ooo@ooooo.oooo.ooo.oo郵件信箱收發信件之紀錄資料，堪認被告在八十
    七年五月一日為警查獲前，早已藉由該查扣電腦買賣大補帖之盜版光碟。雖證人
    辛○○於本院證稱：電腦係伊請一位輔大學生轉交給被告等語（參本院卷一四七
    頁），核與證人丁○○於本院證稱：高弟在台北市○○路的NOVA前請其將筆記型
    電腦轉交與被告等語相符（參本院卷第八五頁、第八六頁），惟證人辛○○於本
    院否認該電腦為其所有（參本院卷第一四八頁），參諸該電腦內資料記載使用之
    情形，應認該電腦為被告所有。又證人辛○○於本案與被告具有共犯身分，於本
    院證稱：之前伊賣大補帖予被告，被告說有一些資料侵害其著作權，伊知悉被告
    派人找伊，心裡不舒服，為報復被告，把一些資料打在電腦裡面，交給被告，託
    人檢舉陷害被告，甲○○、丙○○的身分資料係伊暗中記下，以他們名義託網友
    申請電子信箱、人頭郵局劃撥帳號等語（參本院卷第一四七頁至第一四九頁），
    惟該證人如僅為達到陷害被告目的，無須大費周章，至被告胞姊書坊探知客戶資
    料，開戶、申請電子郵件信箱，並與他人郵件往來，另參以被告以該證人如以一
    台可以使用之電腦交與被告再檢舉被告之方法，必須損失一台電腦，其動機、方
    法均與常情有違，證詞有偽證嫌疑，不足採信；（三）、警方向中華電信股份有
    限公司查詢，並且在上開扣案之電腦資料中查得之「D-LOAD泡麵族資訊站」網站
    ，其網址為http://www.redhouse.com.tw/data;http://www.cdtonic.com/tonic
    ;http: //www.cdpower.com/spower，另該網站申請之ooo@ooooo.oooo.ooo;
    ooo@ooooo.oooo.ooo;ooo@ooooo.oooo.ooo;ooo@ooooo.oooo.ooo.oo電子
    郵件信箱申請名義人分別為甲○○、癸○○等人，另上開網站顯示寄貨地址為五
    股郵政二—八號信箱，署名丙○○（被告胞姊丑○○經營之紅太陽書坊客戶），
    代收貨款入郵局00000000號劃撥帳號，上開寄帳地址、通信地址、帳號
    地址均為台北縣五股鄉○○路○段二四一巷七弄三號五樓被告胞姊丑○○之住處
    ，此點為被告所不爭。而查，證人丙○○與甲○○均未曾製作或申請前開網站、
    網址、電子郵件信箱及郵撥帳號等，丙○○與甲○○亦確曾以證件質押予「紅太
    陽書坊」租借書籍等情，業據證人丙○○、甲○○於警詢中證述綦詳，證人甲○○於本院並證稱：伊曾經去過紅太陽書坊租書，伊
    時一、二週，有時一、二月，伊沒有申請右開網址以及電子郵件信箱等語（參本
    院卷第四一頁、第四二頁），證人丑○○於警詢時除坦承經營紅太陽書坊，丙○○、甲○○為其顧客外，否認曾以甲○○名義申請網址，亦否認以丙○○名義申
    請郵政劃撥帳號等情（參八十七年度偵字第八九九一號卷第二三頁反面、第二四
    頁反面、第二五頁正面）。此外，並有警方於「紅太陽書坊」查扣之有關丙○○
    、甲○○之身份資料、前開網站、電子郵件信箱、網址登記查詢資料、交通部郵
    政總局八十七年七月一日第00000000－00二號函及五股郵局八十七年
    四月十三日第八七三五二○一－○一號函、郵政劃撥儲金立帳申請書、郵政劃撥
    儲金印鑑單等影本各一紙在卷可考（證物外放）；（四）、扣案之三本帳冊確為
    被告之妻寅○○所記載，業據被告於警訊中供承不諱。此外，被告自已所有之個
    人電腦已於八十七年四月十日於臺北市光華商場賣予他人，此據被告於警詢中供
    承無訛（參八十七年度偵字第八九九一號卷第十頁正面），衡諸常情，被告既已
    無電腦可予使用，為何仍要自其後之四月二十三日與二十九日以其母親名義購買
    盜版光碟，如非為「販出」，尚有何用途？另觀扣案帳冊所記載之款項，其中七
    月十五萬九千五百元、八月六十萬六千元、九月一百零五萬二千三百五十元之記
    載。又郵政劃撥儲金第00000000號帳戶丙○○自八十六年六月十七日至
    八十七年三月三十一日之提存資料頻繁，有該帳戶對帳單在卷可參（參原審卷第
    四二頁郵政總局函及所附相關資料），益徵被告自八十六年七月間起至為警查獲
    時止即八十七年五月一日，期間甚久，且每月獲利甚鉅，顯見被告自有以「侵害
    著作權維生」之犯罪不法所得為其主要生活依據，顯係反復為之並有賴此維生之
    意無疑。被告辯護人雖於本院前審具狀辯稱：被告曾出售原所經營之安親課輔才
    藝班及生財器具，收入一百八十萬元，曾借與案外人卯○○小姐一百五十萬元借
    款，陸續獲得清償，帳冊並非販賣盜版光碟所得，惟所提出之買賣合約書影本、
    協議書之取得買賣價金時間早在八十五年五月四日，至於所提出之民事判決影本
    、確定證明書、授權切結書、借據、本票等影本，均無法證明被告因此取得金錢
    ，皆不足為被告有利之認定。此外，復有自被告居處臺北縣五股鄉○○路○段四
    十八巷十一號六樓查扣之磁片十片及大補帖相關資料計十四頁等扣案可稽。被告
    雖與證人乙○○曾訂立軟體授權證明書，合法經銷乙○○所撰寫之電腦軟體，業
    經證人乙○○於本院結證明白（參本院卷第一六四頁至第一六六頁），惟因被告
    是否另從事銷售電腦軟體之工作並不能卸免被告從事販賣盜版光碟之刑責，參諸
    被告上開銷售盜版光碟獲利甚豐，當無解其係以之為常業之犯意；（五）、被告
    於八十五年間確實曾至前述「紅太陽書坊」幫忙等情，業據證人即被告之姐丑○○於警詢時及原審法院審理中到庭證述屬實（參八十七年度偵字第八九九一號卷
    第二三頁反面、原審卷第五三頁正面），參諸以甲○○、丙○○等人名義所申請
    前開申請資料與被告之妻寅○○申請五股郵局二之八號信箱，所留存之聯絡地址
    ，均係臺北縣五股鄉○○路○段二四一巷七弄三號五樓，此乃被告之姐孫馨儀之
    被告與此等冒名申請資料行為之密切關係。又丙○○前開郵局開戶資料字跡經本
    院前審送請法務部調查局鑑定結果，雖非被告字跡，有該局八十八年六月三日（
    八八）陸（二）第0000000號鑑定通知書在卷可稽（參本院前審卷即八十
    七年度上訴字第四八六五號卷第一六六頁），惟綜觀其申請過程，顯係被告授意
    與之有犯意聯絡之人為之，該申請人雖無法證明身分，惟應係被告以外之第三人
    ，又依罪疑唯輕之法理，本件既無法證明該第三人之年齡，應認為係已滿十八歲
    之不詳年籍姓名成年人。又郵政機關八十六年六月間開立存簿儲金帳戶，以本人
    持
    有交通部郵政總局九十一年九月二十四日儲企九一字第五○六一六二○○二號函
    在卷可按，參諸證人丙○○否認曾經申請該存簿儲金帳戶以及該帳戶所留通信地
    址為臺北縣五股鄉○○路○段二四一巷七弄三號五樓，應認該存簿儲金帳戶之申
    請並非丙○○本人，此項事實之認定本屬法院之職權，是交通部郵政總局雖以九
    十一年十月二十九日管九一字第五○六一八二○○二號函覆本院該帳戶係丙○○
    本人申請一節，尚不足採信；（六）、被告自始至終雖否認扣案電腦為其所有，
    並於原審判決後向本院提起上訴之上訴理由狀附具倫飛電腦保證書影本一紙（參
    本院前審卷第一七頁），以該保證書客戶名稱地址電話欄載有：己○○以及高雄
    市○○○路七二巷一九弄三○號，證明該電腦為高弟所有，本院依己○○上開地
    址傳喚其到庭作證，證人己○○於本院訊問時否認曾託人將一台電腦帶來台北轉
    交予被告，並證稱：不認識被告，未曾從事電腦硬體、軟體買賣行業等語（參本
    院卷第六一頁至第六三頁），凡此均不足為被告有利認定之依據，而被告既否認
    該電腦為其所有，何以會取得該電腦之保證書？又保證書何以會記載己○○之資
    料？堪認被告於本件犯後極力串證，推卸刑責；（七）、最高法院發回意旨雖以
    被告抗辯扣案之光碟片三十四片，內容僅為磁片或站台之目錄，並無所謂盜版光
    碟存在，並聲請鑑定是否為重製物及含有上述軟體，指明事實審法院應予查明。
    惟查，本件警方在現場查扣有光碟二十四片（搜索扣押證明筆錄誤載為二十片）
    、磁碟片三十六片（搜索扣押證明筆錄誤載為三十四片），前者經本院前審送資
    訊工業策進會鑑定結果，均為原版光碟片，有該會鑑定報告在卷可考（參本院前
    審卷第一八七頁以下），此部分應不能認為係被告犯罪之證據。至於其餘磁碟片
    三十六片經本院勘驗結果，其中八片，內含目錄，內有販賣盜版光碟之資訊，另
    有二片上面記載最新資訊，大哥大0000000000及000000000
    0號，BBC：000000000，高弟等字樣，堪認該十片磁碟片與本件犯行
    相關，屬於被告所有供犯罪所用之物，其餘之磁碟片或為空白，或無法讀取或與
    本案無關，有本院九十三年五月十日訊問筆錄在卷可按，附此敘明。綜上所述，
    足以證明被告確有與辛○○以及不詳姓名之成年人等三人共同販賣盜光碟軟體之
    犯行，而其以其妻名義申請郵局信箱，以其姊住處冒用他人名義設立網址等犯行
    。被告所辯，要係事後卸責之詞，不足採信。本件事證明確，被告犯行洵堪認定
    。辯護人雖於本院請求再行傳喚證人丙○○，本院認為本件事證已臻明確，並無
    再予傳喚之必要，併此敘明。
三、按被告犯罪後，立法院於九十二年七月九日三讀通過總統公布修正著作權法，並
    於同年月十一日生效，被告行為時之著作權法第九十四條、第九十三條第三款、
    第八十七條第二款之規定均經修正，被告擅自販賣侵害他人著作權之盜版光碟之
    行為，該當於修正前之著作權法第九十四條、第九十三條第三款、第八十七條第
    二款之以明知為侵害著作權之物，意圖營利而交付之方法侵害他人之著作權為常
    業罪，及修正後之著作權法第九十四條第二項、第九十一條之一第一項、第三項
    罪之意圖營利以移轉所有權之法侵害他人之著作財產權為常業罪，第九十四條第
    二項併科罰金提高為新臺幣八十萬元以上八百萬元以下，比較新舊法關於常業犯
    之刑罰規定結果，以適用舊法較有利於被告，依刑法第二條第一項但書規定，應
    適用修正前之著作權法。核被告所為，係犯修正前著作權法第九十四條、第九十
    三條第三款、第八十七條第二款之以明知為侵害著作權之物意圖營利而交付之方
    法而侵害他人著作財產權為常業罪。又被告先後未經甲○○、丙○○同意，冒用
    甲○○、丙○○名義先後申請ooo@ooooo.oooo.ooo;ooo@ooooo.oooo.ooo
    電子郵件信箱以及郵撥帳號申請書之私文書，分別足以生損害於甲○○、丙○○
    ，前者係犯刑法第二百十六條、第二百二十條第二項、第二百十條之行使偽造私
    文書罪，後者係犯刑法第二百十六條、第二百十條之行使偽造私文書罪。兩罪間
    ，因時間密接，犯罪構成要件相同，顯係基於概括犯意為之，為連續犯，並加重
    其刑。被告與辛○○以及不詳姓名年籍之成年人間，有犯意聯絡及行為分擔，為
    共同正犯。被告偽刻「丙○○」印章及偽造印文部分為偽造私文書之階段行為，
    至於偽造私文書之行為，則屬行使偽造私文書之低度行為，均不另論罪。被告利
    用不知情之刻印章者所為偽造「丙○○」印章之行為，為間接正犯。又被告所犯
    上開偽造私文書罪係為遂行其成立之上開著作權法第九十四條常業罪之手段行為
    ，二罪間有方法結果之牽連關係，應從一重之違反上開著作權法第九十四條之罪
    論處。另檢察官移送併辦部分（八十七年度偵字第一○六六七號）與公訴人起訴
    部分之事實同一，本院自得併予審理，附此敘明。
四、原審因而予以論罪科刑，固非無見。惟查：（一）、被告行為後，著作權法業經
    修正，原審未及審酌比較法律之適用，尚有未洽；（二）、被告先後冒用甲○○
    、丙○○之名義之行使偽造私文書之行為，應有連續犯之適用，如前所述，原審
    未予審酌，於法不合；（三）、被告偽造丙○○名義之私文書部分，與不詳姓名
    之成年人有犯意聯絡及行為分擔，有如前述，原判決認係被告一人所為，自有違
    誤；（四）、扣案之磁碟片共計三十六片，原審認定為三十四片，已與事實不符
    ，又該磁碟片僅十片與本件犯行有關，亦如前述，惟原審全部宣告沒收，亦有未
    合；（五）、扣案之光碟片（共二十四片，原判決認定是二十片），經本院送請
    財團法人資訊工業策進會鑑定，認定該光碟片皆為原版光碟片，此有該會鑑定報
    告乙份在卷可稽，此部分光碟片無證據證明為被告供犯罪所用之物，原判決予以
    宣告沒收，亦有未洽。被告上訴否認犯罪，指摘原判決不當，雖無理由，惟原判
    決既有上開可議之處，自應由本院將之撤銷改判。爰審酌被告不尊重他人智慧財
    產權、欠缺法治觀念、侵害一般社會大眾對法威信的信賴、恐有助長現今社會日
    益橫行之侵害智慧財產權、圖以不勞而獲之歪風，及其犯罪之動機、目的、手段
    、所生危害及犯罪後猶飾詞卸責，毫無悔改之意等一切情狀，量處有期徒刑貳年
    肆月示懲。扣案筆記型電腦一部、磁片十片、大補帖資料拾肆頁，為被告所有供
    犯罪所用之物，應依刑法第三十八條第一項第二款規定宣告沒收之。另偽造之郵
    政儲金匯業局郵政劃撥立帳申請書與郵政劃撥儲金印鑑單業已交付予五股郵局，
    雖不予宣告沒收，但其上所偽造「丙○○」之印文五枚及偽刻「丙○○」名義之
    印章一枚（並無證據證明已滅失），均應依刑法第二百十九條規定宣告沒收。至
    於帳冊三本其內容概係記載其營業收、支狀況，且被告自承為其妻子寅○○所記
    載觀之，查無其他積極證據足資證明係被告所有，故不宜宣告沒收。另警方扣案
    之其餘磁碟片二十六片、原版光碟二十四片，因無法證明與本件犯罪有關，亦不
    另為沒收之宣告。
據上論斷，應依刑事訴訟法第三百六十九條第一項前段、第三百六十四條、第二百九
十九條第一項前段，修正前著作權法第九十四條、第九十三條第三款、第八十七條第
二款，刑法第十一條前段、第二條第一項但書、第二十八條、第二百十六條、第二百
二十條第二項、第二百十條、第五十五條、第二百十九條、第三十八條第一項第二款
，判決如主文。
本案經檢察官劉靜婉到庭執行職務。
中　　　華　　　民　　　國　　九十三　　年　　　六　　　月　　 三十 　　日
                              臺灣高等法院刑事第二十庭
                                  審判長法  官  趙  功  恆
                                        法  官  李  春  地
                                        法  官  鄧  振  球
右正本證明與原本無異。
如不服本判決，應於收受送達後十日內向本院提出上訴書狀，其未敘述上訴之理由者
並得於提起上訴後十日內向本院補提理由書（均須按他造當事人之人數附繕本）。
                                        書記官  洪  秋  帆
中　　　華　　　民　　　國　　九十三　　年　　　七　　　月　　　七　　　日
附錄：本案論罪科刑法條全文
修正前著作權法第九十四條：
以犯第九十一條、第九十二條或第九十三條之罪為常業者，處一年以上七年以下有期
徒刑，得併科新臺幣四十五萬元以下罰金。
